臺灣嘉義地方法院民事判決
111年度嘉簡字第524號
原      告  曾怡惠  
被      告  游智敏  
上列當事人間請求侵權行為損害賠償事件，原告就本院110年度
嘉簡字第940號過失傷害案件提起附帶民事訴訟，經本院刑事庭
以109年度附民字第202號裁定移送前來，本院於民國111年10月2
5日言詞辯論終結，判決如下：
    主　　　文
被告應給付原告新臺幣50,413元，及自民國109年9月25日起至清
償日止，按週年利率5％計算之利息。
原告其餘之訴均駁回。
本判決第1項得假執行。　　　　
　　事實及理由
一、原告主張略以：
(一)被告擔任嘉義市○區○○路0段000號「五花肉炭火BBQ店」(下
    稱BBQ店)之店長，負責BBQ店之經營及場地設施維護、管理
    ，竟疏未注意維護，致於民國108年9月26日19時45分許，BB
    Q店所僱員工柯承佑於店內更換烤網時，烤網上方抽風管內
    之伸縮線斷裂，抽風管上端以卡榫固定之鐵片掉落，當時於
    BBQ店內用餐之原告因遭掉落鐵片砸中，因而受有右前額挫
    裂傷之傷害(下稱系爭事故)，而依侵權行為請求損害賠償。
    　
(二)原告因前述之侵權行為受有下列損失：
  1、醫療費用新臺幣(下同)31,463元。
　2、工作損失部分：411,240元。 (月薪68,540元*6個月)
  3、精神慰撫金200,000元。從事故發生到現在，約一年時間，
     每天頭痛，吃藥又常半夜痛醒無法安穩睡覺，每次到醫院
     回診都因為疫情深怕被感染，候診3個小時以上種種折磨。
　4、以上請求金額合計為642,703元。
(三)並聲明：被告應給付原告642,703元，及自起訴狀繕本送達
    翌日起至清償日止，按年息百分之5計算之利息。
二、被告則以：對於過失造成對方受傷沒有意見，但就醫療費部
    分，證書費與醫療行為無關均應予扣除(天主教中華聖母修
    女會醫療財團法人聖馬爾定醫院(下稱聖馬爾定醫院)108年1
    2月11日證明書費50元、戴德森醫療財團法人嘉義基督教醫
    院(下稱嘉義基督教醫院)108年10月2日證書費150元、嘉義
    基督教醫院108年10月30日證書費150元、嘉義基督教醫院10
    9年9月22日150元)、嘉義基督教醫院108年10月2日其他費用
    50元、108年10月30日其他費用150元，否認與醫療行為有關
    ；工作損失部分，原告所為醫療行為在嘉義基督教醫院及聖
    馬爾定醫院之診斷證明書，醫療當下無法開立宜休養三個月
    之診斷證明，事隔7個月後在慶昇醫療社團法人慶昇醫院(下
    稱慶昇醫院)取得宜休養三個月之診斷證明，被害人受否有
    其他事故導致「腦震盪所致頑固性頭痛」無法確定，後轉診
    到嘉義基督教醫院，同時又由同一位診斷醫師再度於109年9
    月22日再開立「宜多休養三個月」之診斷證明書啟人疑竇。
    就精神慰撫金部分，被告案發當時擔任店長因本案承受龐大
    壓力而離職，被告收入遠比原告低，原告請求精神慰撫金實
    屬過高。並聲明：請求駁回原告之訴。
三、得心證之理由：
(一)原告主張被告於前揭時地未注意維護上方抽風管內之伸縮線
    ，致使伸縮線斷裂抽風管上端以卡榫固定之鐵片掉落，原告
    因遭掉落鐵片砸中致前額挫裂傷之傷害一情，此有本院110
    年度嘉簡字第940號刑事判決在卷可稽(見本院卷第9頁至第1
    2頁)，此為被告所不爭執，堪信為真。
(二)至原告另於108年10月11日、108年10月30日至嘉義基督教醫
    院神經外科就診，經診斷為腦震盪後症候群(並無休養期間
    之醫師囑言)、109年4月24日至慶昇醫院神經內科就診，經
    診斷有腦震盪所致頑固性頭痛(有建議休養三個月並服藥控
    制之醫師囑言)、於109年9月22日嘉義基督教醫院神經內科
    就診經診斷有腦震盪所致頑固性頭痛(有宜多休養三個月並
    規則追蹤之醫師囑言)，有原告提出上開醫院之診斷證明書
    可佐(見附民卷第15頁、第29頁、第67頁、第73頁)，而此部
    分症狀是否與系爭事故有關，業據嘉義基督教醫院以111年4
    月21日戴德森字第1110400120號函函覆「依病歷記載，病人
    應原先有偏頭痛之疾病，然其偏頭痛症狀有因108年9月26日
    受傷而加劇」等語(見本院卷第45頁)，故原告此部分傷勢亦
    認與系爭事故有相當因果關係。
(三)按因故意或過失，不法侵害他人之權利者，負損害賠償責任
    ；不法侵害他人之身體、健康、名譽、自由、信用、隱私、
    貞操，或不法侵害其他人格法益而情節重大者，被害人雖非
    財產上之損害，亦得請求賠償相當之金額，民法第184條第1
    項前段、第195條第1項前段分別定有明文。查被告對於原告
    受傷顯有過失一情，業如上述，被告自應負損害賠償責任。
(四)茲就原告請求被告賠償之各項金額，有無理由，分述如下：
 1、醫療費用部分，業據原告提出聖馬爾定醫院醫療費用收據72
    0元(含108年12月11日證書費50元)(見附民卷第17頁至第22
    頁)、慶昇醫院門診醫療費用收據1,613元(含109年4月17日
    證書費100元、109年4月24日證書費100元及109年9月22日代
    辦費200元)(見附民卷第35頁至第44頁)、嘉義基督教醫院門
    診收據25,390元(含108年10月2日證書費200元)(見附民卷57
    頁至第66頁）、嘉義基督教醫院門診收據3,740元(含108年1
    0月30日證書費150元、109年9月22日證書費100元、其他費
    用150元)(見附民卷69頁至第87頁），共31,463元。其中證
    書費與醫療行為確無關聯應予扣除，而嘉義基督教醫院之其
    他費用為補發證書費，業據上開嘉義基督教醫院函覆甚明，
    故亦應剔除。再慶昇醫院之代辦費為申請收據正本的費用，
    亦據慶昇醫院於111年3月25日以慶昇行字第1110325001號函
    函覆甚詳(見本院卷第39頁)，此部分亦非醫療之必要支出，
    應予扣除。故此部分原告所受之損害為30,413元。
 2、工作損失部分，雖原告之腦震盪所致頑固性頭痛症狀與系爭
    事故有相當因果關係，業如上述，然原告經由嘉義基督教醫
    院神經外科及神經內科診斷，竟只有神經內科有宜休養之醫
    師囑言，已有矛盾，嗣經本院函詢嘉義基督教醫院原告因系
    爭事故應休養之時間，該院亦無法回覆，此有上開嘉義基督
    教醫院函覆可佐，故原告是否需休養6個月則屬有疑，原告
    此部分舉證不足。再原告雖提出其108年度綜合所得稅結算
    申報所得資料參考清單顯示，原告全年所得合計80餘萬，與
    本院依職權查詢之原告109年度全年所得並無極大差異，與
    原告所稱年收入差距40至50萬元顯然不符，況原告任職公司
    亦函覆本院因該公司與原告為承攬/委任關係，所以無需打
    卡，也未適用任何請假或休假制度，亦無工資或薪資等語，
    此有南山人壽保險股份有限公司111年7月4日南壽業字第111
    0011770號函可證(見本院卷第55頁至第56頁)，亦難認原告
    因系爭事故有何不能工作之損失，此部分應予駁回。
 3、精神慰撫金。按不法侵害他人之人格權，被害人受有非財產
    上損害，請求加害人賠償相當金額之慰撫金時，法院對於慰
    撫金之量定，應斟酌實際加害情形、所造成之影響、被害人
    所受精神上痛苦之程度、雙方之身分、地位、經濟狀況及其
    他各種情形，以核定相當之數額（最高法院51年台上字第22
    3號裁判意旨可資參照）。查原告因上開事故致身體、健康
    受侵害，主張因此受有精神上痛苦，應屬有據，自得依民法
    第195條第1項規定請求被告給付慰撫金。本院審酌本件事發
    經過，並斟酌原告之傷勢、兩造之經濟狀況（含兩造稅務電
    子閘門財產所得調件明細）、身分、地位及生活狀況等情狀
    ，認原告請求精神慰撫金20萬元，尚嫌過高，應以2萬元為
    適當，超過部分即屬無據，應予駁回。
(五)從而，原告因被告之上開侵權行為，得請求之損害賠償金額
    合計為50,413元（計算式：30413＋20000＝50413）
四、末按給付無確定期限者，債務人於債權人得請求給付時，經
    其催告而未為給付，自受催告時起，負遲延責任。其經債權
    人起訴而送達訴狀，或依督促程序送達支付命令，或為其他
    相類之行為者，與催告有同一之效力；遲延之債務，以支付
    金錢為標的者，債權人得請求依法定利率計算之遲延利息；
    應付利息之債務，其利率未經約定，亦無法律可據者，週年
    利率為百分之5 ，民法第229 條第2 項、第233 條第1 項前
    段、第203 條分別定有明文。綜上，原告依侵權行為法律關
    係，請求被告給付原告50,413元及自刑事附帶民事起訴狀繕
    本送達翌日即109年9月25日起至清償日止（見附民卷第91頁
    ），按週年利率5％計算之利息範圍內，為有理由，應予准許
    。至原告逾此部分之請求，為無理由，應予駁回。
五、本件訴訟事證已臻明確，兩造其餘攻擊防禦方法及所提證據
    ，經審酌後認與本件判決結果不生影響，爰不再逐一論述，
    併此敘明。
六、本判決原告勝訴部分係就民事訴訟法第427條訴訟適用簡易
    程序所為被告敗訴之判決，依同法第389條第1項第3款規定
    ，均應依職權宣告假執行。
七、本件係刑事附帶民事訴訟，而由本院刑事庭移送民事庭者，
    依法不需徵收裁判費。
中　　華　　民　　國　　111 　年　　11　　月　　15　　日
                  臺灣嘉義地方法院嘉義簡易庭
                                  法　官　謝其達
以上正本係照原本作成。
如對本判決上訴，須於判決送達後20日內向本庭（嘉義市文化路
308之1號）提出上訴狀（均須按他造當事人之人數附繕本）。如
委任律師提起上訴者，應一併繳納上訴審裁判費。
中　　華　　民　　國　　111 　年　　11　　月　　15　　日
                                  書記官  李珈慧